

ESTHER VAZQUEZ

JR-FULL STACK
DEVELOPER



https://www.linkedin.com/in/esthervazquezcid/

CONTACTO



652949093



esthervazquezcid@gmail.com



https://esther-pi.vercel.app/



https://github.com/Evazquezcid

COMPETENCIAS & HABILIDADES IT

Software de desarrollo: (Html, Css, Js, React, Angular, WP, Sass, Bootstrap)

Software Marketing Digital: (Adobe Target, Campaing & Analitycs)

Nivel de inglés B1.

Iniciativa y autonomia, Capacidad analitíca, toma de decisiones, aprendizaje al vuelo.

FORMACIÓN

Full Stack Developer

Upgrade Hub - 2022 (450 horas) ENERO 2022-JULIO 2022

Curso Superior de Adobe Analytics, Target & Campaing

Nateevo (80 horas)

SEPTIEMBRE 2022-NOVIEMBRE 2022

Digitaliza tu negocio con Google

Google (10 horas)

Grado Administración y Gestión de empresas

I.E.S Salesianos Loyola 2004-2005

PERFIL

Junior Developer apasionada por las nuevas tecnologías. Especializada en Frontend, en tecnologías como REACT, HTML, CSS Y JavaScript.

Capacidad de liderazgo, gestión, formación y desarrollo de equipos.

Alta capacidad de aprendizaje al vuelo, adaptación al cambio, habilidad organizativa y trabajo en equipo.

Me considero una persona muy sociable y con muchas ganas de aprender y aportar mis conocimientos en el sector Web Developer.

Aparte del desarrollo me gusta el Marketing Digital y manejo herramientas del paquete de **Adobe** como Adobe **Target** o **Campaing**.

EXPERIENCIA

2022 (3 Meses) JR Marketing Cloud I Nateevo

Beca para el aprendizaje del paquete Adobe con Adobe Target, Campaing y Analytics. Implementación de la herramienta en casos ficticios,creacion de worksflows con diferentes rutas, segmentación, configuracion de test a/b, etc... Implementación de Adobe Target + Campaing

2022-actual Freelance | Web Agency NoName

Creación de paginas Web con herramientas de edicion como WordPress, para pequeñas empresas y particulares. Edición y diseño. Instalación de plugins, configuracion de formularios...Etc.

2017-2022 Specialista /Scheduller I Apple Retail

Mentorización de nuevas incorporaciones, liderazgo en proyectos de formación, ventas, gestión con el departamento de Schedulle ,organización de estrategias acordes con las necesidades de la compañía, resolución de incidencias y creación de canales de comunicación.